---
title: "Zadanie2 - klasyfikacja"
author: "Marcin Świątkowski, Maciej Sikora"
date: "01 06 2022"
output: html_document
editor_options: 
  markdown: 
    wrap: 72
---

```{r setup, include=FALSE}
knitr::opts_chunk$set(echo = TRUE)
```

## Załadowanie danych

```{r Załadowanie danych}
Cars <- read.csv("Cars.csv")
Cars_new <- subset(Cars, select = c(Location, 
                                    Year, 
                                    Kilometers_Driven, 
                                    Fuel_Type, 
                                    Transmission, 
                                    Owner_Type, 
                                    Mileage, 
                                    Engine,  
                                    Seats, 
                                    Price))


Cars <- Cars_new
```

## Zbiór danych

Nasz zbiór danych dotyczy sprzedaży używanych samochodów. Dane zostały tak zmodyfikowane, że naszym targetem nie jest tym razem cena po prostu, ale klasy "powyżej pewnej wartości" i "poniżej pewnej wartości".

```{r CarsDataset}
names(Cars)
dim(Cars)
head(Cars)
```

```{r Dopasowanie modelu}
fit_cars <- lm(Price ~ ., data=Cars)
summary(fit_cars)
```

## Ocena poszczególnych predyktorów:

Pod każym parametrem umieściliśmy t-value oraz Pr(\>\|t\|)

-   Predyktory bardzo istotne (\*\*\*)**:**

    -   **LocationBangalore**

        -   3.725 0.000197 \*\*\*

        -   wpływ dodatni, ale dość mały w porównaniu do innych
            znaczących parametrów

    -   **LocationCoimbatore**

        -   3.950 7.91e-05 \*\*\*

        -   wpływ dodatni, ale dość mały w porównaniu do innych
            znaczących parametrów

    -   **Year**

        -   33.536 \< 2e-16 \*\*\*

        -   wpływ dodatni i jest bardzo duży, istotność na poziomie
            epsilon-maszynowego

    -   **TransmissionManual**

        -   -21.883 \< 2e-16 \*\*\*

        -   wpływ ujemny i jest bardzo duży, istotność na poziomie
            epsilon-maszynowego

    -   **Mileage**

        -   -5.753 9.19e-09 \*\*\*

        -   wpływ ujemny, ale dość mały w porównaniu do innych
            znaczących parametrów

    -   **Engine**

        -   42.623 \< 2e-16 \*\*\*

        -   wpływ dodatni i jest największy spośród znaczących
            parametrów, istotność na poziomie epsilon-maszynowego

    -   **Seats**

        -   -22.078 \< 2e-16 \*\*\*

        -   wpływ ujemny i jest dość duży, istotność na poziomie
            epsilon-maszynowego

-   Predyktory potencjalnie istotne( \*\*, \*, . ):

    -   LocationHyderabad \*\*

        -   2.728 0.006388 \*\*

        -   mały dodatni wpływ

    -   Fuel_TypePetrol \*\*

        -   -2.727 0.006413

        -   mały ujemny

    -   LocationKolkata .

        -   -1.645 0.099939 .

        -   mały ujemny, ale bardzo kiepska istotność statystyczna

    -   Owner_TypeSecond .

        -   -1.802 0.071634 .

        -   mały ujemny, ale bardzo kiepska istotność statystyczna

## Wykresy

```{r normal dist}
fit_cars.stdres = rstandard(fit_cars)

qqnorm(fit_cars.stdres, 
      ylab="Standardized Residuals",
      xlab="Normal Scores")
qqline(fit_cars.stdres)
```

Analizując powyższy wykres oraz dane z podsumowania modelu można
wyciągnąć następujące wnioski:

-   Mediana jest przesunięta o -0,5 w "lewo", w stronę wartości ujemnych

-   Bardzo mocno rozstrzelone są ekstrema, maksimum jest czterokrotnie
    razy większe niż wartość bezwzględna z minimum

-   p-value statystyki jest bardzo małe, więc daje nam to solidne
    podstawny do odrzucenia hipotezy zerowej, a innymi słowy model
    regresji liniowej może dobrze pasować do danych

-   Patrząc na wykres powyżej, widać, że na krańach popełniamy znaczny
    błąd w dopasowaniu, ale większość przypadków znajduje się bardzo
    blisko linii

```{r lmDiagnosticPlots2}

library(ggplot2)

ggplot(data = fit_cars, aes(x = fit_cars$residuals)) +
    geom_histogram(fill = 'steelblue', color = 'black') +
    labs(title = 'Histogram of Residuals', x = 'Residuals', y = 'Frequency')
```
